【裁判字號】    98,交上易,302
【裁判日期】    981119
【裁判案由】    過失傷害
【裁判全文】
臺灣高等法院刑事判決               98年度交上易字第302號
上  訴  人
即  被  告  甲○○
選任辯護人  孫志堅律師
上列上訴人即被告因過失傷害案件，不服臺灣桃園地方法院98年
度審交易字第43號，中華民國98年8月28日第一審判決（起訴案
號：臺灣桃園地方法院檢察署97年度偵字第25934號），提起上
訴，本院判決如下：
    主  文
上訴駁回。
甲○○緩刑貳年。
    事  實
一、甲○○於民國97年10月22日晚間，駕駛車牌號碼L5-9829號
    自用小客車，沿桃園縣觀音鄉○○路由中壢往草漯方向行駛
    ，嗣於同日21時20分許，途經新生路與福山路交岔路口時，
    理應注意車輛行駛時，駕駛人應注意車前狀況，隨時採取必
    要之安全措施及汽車行駛至交岔路口，轉彎車應讓直行車先
    行，而依當時情形，又無不能注意之情事，竟疏於注意，於
    通過上開交岔路口時，貿然左轉，未留意車輛及路況，隨時
    為停車之準備，致撞及對向直行由乙○○所騎乘、搭載其妻
    吳佳樺及其女劉芷妘之車牌號碼YGX-801號重型機車，造成
    人車倒地，乙○○因此受有左足開放性傷口、胸壁挫傷、頭
    部鈍傷等傷害（吳佳樺、劉芷妘受有傷害部分均未據告訴）
    。甲○○於肇事後，有偵查犯罪權限之機關未發覺犯罪前，
    即向據報到場處理之桃園縣政府警察局大園分局草漯派出所
    警員坦承肇事，並接受裁判。
二、案經乙○○訴由桃園縣政府警察局大園分局報請臺灣桃園地
    方法院檢察署檢察官偵查起訴。
    理  由
一、上開事實業經被告甲○○於警詢、檢察官偵查、原審及本院
    審理中坦承不諱，核與告訴人乙○○於警詢及檢察官偵查、
    原審準備程序中指述之情節相符，並有道路交通事故現場圖
    、道路交通事故調查報告表（一）、（二）、道路交通事故
    肇事人自首情形紀錄表、車籍查詢－基本資料詳細畫面、長
    庚紀念醫院診斷證明書、振興中醫診所97年10月27日診斷書
    及現場照片12幀在卷可資佐證。按汽車行駛時，駕駛人應注
    意車前狀況及兩車併行之間隔，並隨時採取必要之安全措施
    ；又汽車行駛至交岔路口，轉彎車應暫停讓直行車先行；道
    路交通安全規則第94條第3項、第102條第2款分別定有明文
    。被告駕車自應注意上開規定，且依當時路面乾燥、無缺陷
    、道路無障礙物、視距良好等情形並無使被告不能注意之情
    形，被告疏未注意而發生本件交通事故，顯有過失。而告訴
    人因被告上述過失行為而受有傷害，其傷害與被告之過失行
    為間顯有相當因果關係。本案事證明確，被告之犯行洵堪認
    定。
二、核被告所為，係犯刑法第284條第1項前段之過失傷害罪。被
    告於車禍發生後，於職司偵查機關未發覺其過失傷害犯罪之
    前，即向前往處理之桃園縣政府警察局大園分局草漯派出所
    警員承認為肇事人，進而接受裁判，有道路交通事故肇事人
    自首情形紀錄表1份在卷可考，是其係對於未發覺之過失傷
    害罪自首而受裁判，應依刑法第62條前段之規定減輕其刑。
三、原審因以被告本案事證明確，因之適用刑法第284條第1項前
    段、第62條前段、第41條第1項前段，刑法施行法第1條之1
    第1項、第2項前段等規定，並審酌被告就本件車禍過失之程
    度、告訴人受傷情形，被告於原審判決前尚未與告訴人達成
    民事上之和解，惟犯後坦承犯行，暨其素行等一切情狀，量
    處被告有期徒刑4月，並定易科罰金之折算標準為以新台幣
    1000元折算1日。核其認事、用法均無違誤，量刑亦稱妥適
    。被告上訴意旨以原審量刑過重云云，以此指摘原判決不當
    ，求予撤銷改判，為無理由。應予駁回。
五、末查被告前未曾受有期徒刑以上刑之宣告，此有本院被告前
    案紀錄表在卷可考，其經此科刑判決，當知所警惕，而無再
    犯之虞，且於原審判決後之98年10月14日與告訴人達成訴訟
    上調解，賠償告訴人新台幣100,000元，此亦有臺灣桃園地
    方法院98年壢簡調字第497號調解筆錄影本在卷可參。本院
    認所宣告之刑以暫不執行為適當，爰併為緩刑2年之諭知，
    以勵自新。
據上論斷，應依刑事訴訟法第368條、刑法第74條第1項第1款，
判決如主文。
本案經檢察官陳昱旗到庭執行職務。
中    華    民    國    98    年    11    月    19    日
                  刑事第二十庭審判長法  官  楊貴雄
                                    法  官  周明鴻
                                    法  官  林銓正
以上正本證明與原本無異。
不得上訴。
                                    書記官  張淨
中    華    民    國    98    年    11    月    20    日
附錄：本案論罪科刑法條全文
中華民國刑法第284條
（過失傷害罪）
因過失傷害人者，處 6 月以下有期徒刑、拘役或 5 百元以下罰
金，致重傷者，處 1 年以下有期徒刑、拘役或 5 百元以下罰金
。
從事業務之人，因業務上之過失傷害人者，處 1 年以下有期徒
刑、拘役或 1 千元以下罰金，致重傷者，處 3 年以下有期徒刑
、拘役或 2 千元以下罰金。


司法院資訊處製作；財團法人民間司法改革基金會備份。
